【裁判字號】    98,聲,5149
【裁判日期】    981019
【裁判案由】    聲請宣告沒收違禁物
【裁判全文】
臺灣板橋地方法院刑事裁定              98年度聲字第5149號
聲  請  人  臺灣板橋地方法院檢察署檢察官
被      告  乙○○
上列聲請人因被告違反毒品危害防制條例案件（98年度戒毒偵字
第483 號），聲請宣告沒收違禁物（98年度聲沒字第甲○○ 號），
本院裁定如下：
    主  文
扣案之第一級毒品海洛因肆包（合計淨重貳點貳貳公克）、第二
級毒品甲基安非他命壹包（驗餘淨重零點肆捌貳捌公克），均沒
收銷燬之。
其餘聲請駁回。
    理  由
一、本件聲請意旨略以：臺灣板橋地方法院檢察署九十八年度戒
    毒偵字第四八三號被告乙○○違反毒品危害防制條例案件，
    業經該署檢察官為不起訴處分確定。該案扣案之海洛因九包
    （共淨重三點一八公克）、甲基安非他命五包（共毛重六點
    零七三零公克），經鑑驗有第一級毒品海洛因成分、第二級
    毒品甲基安非他命成分，此有法務部調查局民國（下同）九
    十六年十一月二十四日調科壹字第０九六二三０七九二六０
    號號鑑定書、法務部調查局濫用藥物實驗室九十七年六月二
    十三日調科壹字第０九七二三０二八０一０號鑑定書、內政
    部警政署刑事警察局九十六年十二月四日刑鑑字第０九六０
    一七０六五三號鑑定書、交通部民用航空局航空醫務中心九
    十七年六月五日航藥鑑字第０九七二八九七號毒品鑑定書附
    卷足參，上開扣案物品為毒品危害防制條例第十八條第一項
    前段所規定之違禁物品，爰依刑法第三十八條第一項第一款
    、第二項、第四十條第二項（聲請書誤載為第四十條但書）
    及毒品危害防制條例第十八條第一項前段聲請裁定宣告沒收
    銷燬之等語。
二、按違禁物得單獨宣告沒收，且違禁物不問屬於犯人與否沒收
    之；又海洛因、甲基安非他命業經毒品危害防制條例第二條
    第二項第一款、第二款列為第一、二級毒品，並禁止製造、
    運輸、販賣、施用、持有，而查獲之第一、二級毒品，依同
    條例第十八條第一項前段規定，應沒收銷燬之，刑法第三十
    條第一項第一款、第二項、第四十條第二項，毒品危害防制
    條例第二條第二項第一款、第二款、第四條第一項、第二項
    、第十條第一項、第二項、第十一條第一項、第二項及第十
    八條第一項前段，分別定有明文。
三、經查，本件扣案毒品共有(1)粉末四包、白偏螢光黃色透明結
    晶一包、(2)粉末五包、白色晶體四包：
（一）其中(1)粉末四包，白偏螢光黃色透明結晶一包部分，係被
      告於九十七年五月十三日下午七時五十五分許，於臺北縣
      三峽鎮○○路三０七號五樓為警查獲時所扣得（原偵查案
      號：九十七年度毒偵字第四五二四號），此部分扣案之粉
      末四包，經鑑驗結果均確含有第一級毒品海洛因成分，合
      計淨重二點二二公克；白偏螢光黃色透明結晶一包部分，
      經鑑驗結果確含有第二級毒品甲基安非他命成分，淨重零
      點四八三零公克，經鑑驗取樣用罄零點零零零二公克，驗
      餘淨重零點四八二八公克等情，有卷附交通部民用航空局
      航空醫務中心九十七年六月五日航藥鑑字第０九七二八九
      七號毒品鑑定書、法務部調查局濫用藥物實驗室九十七年
      六月二十三日調科壹字第０九七二三０二八０一０號鑑定
      書各一件在卷可參，是上開扣案之(1)粉末四包、白偏螢光
      黃色透明結晶一包部分，自屬毒品危害防制條例第二條第
      二項第一、二款所列之第一、二級毒品，均為違禁物，依
      前揭規定，應認檢察官此部分聲請為有理由，應予准許如
      主文第一項所示。
（二）另扣案之(2)粉末五包、白色晶體四包部分，係被告於九十
      六年十月二十四日，在臺北縣鶯歌鎮○○○路三十五號前
      為警查獲時所扣得（原偵查案號：九十六年度毒偵字第九
      九０四號），而上開粉末五包，確均含有第一級毒品海洛
      因成分，合計淨重零點九六公克；上開白色晶體四包，確
      均含有第二級毒品甲基安非他命成分，毛重五點三五公克
      ，經鑑驗取樣用罄零點一零公克，驗餘淨重五點二五公克
      等情，固有法務部調查局九十六年十一月二十四日調科壹
      字第０九六二三０七九二六０號鑑定書、內政部警政署刑
      事警察局九十六年十二月四日刑鑑字第０九六０一七０六
      五三號鑑定書各一紙在卷可佐。惟被告該次為警查獲時，
      同時亦因另涉嫌販賣毒品犯行，經臺灣板橋地方法院檢察
      署檢察官偵查後提起公訴，並經本院以九十六年度訴字第
      四四四六號判決被告共同販賣第一、二級毒品有罪，經上
      訴臺灣高等法院，經臺灣高等法院以九十七年度上訴字第
      四一二七號判決撤銷原判決，改判處無罪，現正上訴中，
      尚未確定等情，有臺灣高等法院被告前案紀錄表、本院九
      十六年度訴字第四四四六號、臺灣高等法院九十七年度上
      訴字第四一二七號刑事判決書在卷可參，是此部分扣案物
      係攸關被告另涉販賣第一、二級毒品罪之重要證物，在上
      開案件尚未確定前，如率予宣告沒收銷燬之，恐有造成被
      告涉嫌販賣第一、二級毒品罪因證據滅失而難以論斷之虞
      ，自不得遽予沒收銷燬之。是聲請人此部分聲請，於法尚
      有未合，應予駁回。
四、依刑事訴訟法第二百二十條，毒品危害防制條例第十八條第
    一項前段，刑法第四十條第二項，裁定如主文。
中    華    民    國    98    年    10    月    19    日
                  刑事第九庭    法  官  白光華
以上正本證明與原本無異
如不服本裁定應於送達後5日內向本院提出抗告狀
                                書記官  莊川億
中    華    民    國    98    年    10    月    19    日


司法院資訊處製作；財團法人民間司法改革基金會備份。
